【裁判字號】    98,監,233
【裁判日期】    981117
【裁判案由】    選定禁治產人監護人
【裁判全文】
臺灣臺北地方法院民事裁定               98年度監字第233號
聲  請  人  乙○○
非訟代理人  謝碧鳳律師
相  對  人
即禁治產人  甲○○
上列聲請人聲請選定禁治產人監護人事件，本院裁定如下：
    主    文
選定乙○○為禁治產人甲○○（男，民國○○年○月○○○日生
，身分證統一編號：Ｚ000000000號）之監護人。
聲請程序費用新臺幣壹仟元由聲請人負擔。
    理    由
一、按「禁治產人之監護人，依左列順序定之：一、配偶。二、
    父母。三、與禁治產人同居之祖父母。四、家長。五、後死
    之父或母以遺囑指定之人。不能依前項規定定其監護人時，
    由法院徵求親屬會議之意見選定之。」，民法第一千一百十
    一條定有明文。準此，禁治產人之監護人首應依該條第一項
    規定之順序定之，不能依第一項規定定其監護人時，得聲請
    法院選定之。
二、本件聲請意旨略以：相對人即禁治產人甲○○業經本院於民
    國九十六年十月一日以九十六年度禁字第一七八號民事裁定
    宣告為禁治產人，現經親屬會議決議選任乙○○為禁治產人
    之監護人，爰依法聲請選任聲請人為禁治產人甲○○之監護
    人等語。
三、經查：(一)聲請人主張之事實，業據提出親屬會議紀錄、戶籍
    謄本、本院九十六年禁字第一七八號民事裁定影本、九十八
    年度監字第一四五號民事裁定影本、九十八年司家聲字第七
    六號民事裁定及裁定確定證明書影本各一份為證，復經本院
    依職權調閱本院九十八年度監字第一四五號民事卷宗查核屬
    實；(二)本院函請桃園縣政府進行訪視，訪視結果指出：本件
    聲請原因主要係因禁治產人甲○○原監護人於九十八年四月
    十一日去世，禁治產人甲○○並無其他法定監護人，欲選定
    新監護人就禁治產人甲○○後續財產繼承及生活事務協助處
    理；聲請人與其配偶年薪約新臺幣（下同）一百萬元，家境
    小康，居住環境乾淨、整潔、寬敞，聲請人表示因禁治產人
    甲○○原監護人於九十八年四月過世，須選定監護人，而其
    為長子，願意負起照顧禁治產人甲○○之責，而其他手足亦
    均贊成由聲請人擔任禁治產人甲○○之監護人；禁治產人甲
    ○○重度昏迷，幾近植物人狀態，完全無行為能力，無法語
    言，需要專人照顧，建請法官參酌禁治產人甲○○最佳利益
    選任監護人等語（參見九十八年十一月四日府社助字第○九
    八○四三五七五九號函檢附之桃園縣政府社會處社會工作及
    救助科禁治產訪視報告）；(三)相對人並無首揭民法第一千一
    百十一條第一項之法定順序監護人，經本院九十八年度司家
    聲第七六號裁定指定陳瓊麗、王瑞霞、陳泓銘、林錦瑄、陳
    泓彰為禁治產人甲○○之親屬會議成員。本院依同條第二項
    規定，參酌桃園縣政府訪視報告書內容及聲請人所提出親屬
    會議紀錄，認由聲請人乙○○擔任禁治產人甲○○之監護人
    為適當，故選定由乙○○擔任禁治產人甲○○之監護人。
四、依非訟事件法第二十一條第一項前段，裁定如主文。
中    華    民    國    98    年    11    月    17    日
                          家事法庭法  官  文衍正
以上為正本係照原本作成
如對本裁定抗告須於裁定送達後10日內向本院提出抗告狀，並繳
納抗告費新臺幣1,000元。
中    華    民    國    98    年    11    月    17    日
                                  書記官  陳俐妙

司法院資訊處製作；財團法人民間司法改革基金會備份。
